【裁判字號】    97,抗,421
【裁判日期】    970324
【裁判案由】    分配表異議之訴
【裁判全文】
臺灣高等法院民事裁定                   97年度抗字第421號
抗  告  人  乙○○○
上列抗告人因與相對人甲○○間分配表異議之訴事件，對於臺灣
桃園地方法院中華民國97年2月18日裁定提起抗告，本院裁定如
下：
    主  文
抗告駁回。
抗告費用由抗告人負擔。
    理  由
一、按「訴訟標的之價額，由法院核定。核定訴訟標的之價額，
    以起訴時之交易價額為準；無交易價額者，以原告就訴訟標
    的所有之利益為準。法院因核定訴訟標的之價額，得依職權
    調查證據。第一項之核定，得為抗告。」民事訴訟法第77條
    之1定有明文。可知，關於訴訟標的價額核定之裁定，得為
    抗告。惟關於法院依民事訴訟法第77條之13、第77條之16規
    定，按核定之訴訟標的價額計算裁判費，所為命徵收或補繳
    裁判費之裁定，乃屬訴訟進行中所為之裁定，並無得抗告之
    明文，依民事訴訟法第483條規定之意旨，核屬不得抗告之
    裁定。又上訴人未於上訴書狀記載上訴聲明，亦未依第一審
    法院裁定補正，應以上訴人在第一審受不利益判決之全部範
    圍（即推定為全部上訴），核計上訴裁判費。
二、經查：
（一）本件抗告人於原法院起訴之訴之聲明為：「原法院桃院木
      執95年執八字第15406號強制執行事件，相對人分配之金
      額新台幣（以下同）22,120,859元應予剃除。」此有原法
      院96年12月17日言詞辯論筆錄可按（原審卷第29頁）。嗣
      經原法院判決駁回抗告人之訴，抗告人不服原判決提起上
      訴，惟上訴狀並未表明上訴範圍，有抗告人之民事上訴狀
      可按（原審卷第60頁），則依上開一後段之說明，本件抗
      告人因本件上訴所得受之上訴利益，乃抗告人在第一審受
      不利益判決之全部範圍，即22,120,859元。原法院據此核
      定抗告人上訴所得之利益，依法並無不合。
（二）原法院除核定上開訴訟標的價額外，另以該價額為據，依
      民事訴訟法第77條之13、第77條之16第1項規定之徵收標
      準，裁定命抗告人限期補繳第二審裁判費310,116元，及
      限期命抗告人補正對於第一審判決不服之程度暨應如何廢
      棄或變更之聲明，經核上開命抗告人補正之裁定，依前揭
      一前段之說明，屬訴訟進行中所為之裁定，依民事訴訟法
      第483條規定自不得抗告。
（三）從而，抗告意旨泛指原裁定不當，關於上開（一）部分，
      為無理由，另關於上開（二）部分，則不合法，均應予駁
      回。
三、據上論結，本件抗告為一部無理由，一部不合法，爰裁定如
    主文。
中    華    民    國    97    年    3     月    24    日
                    民事第十二庭
                        審判長法  官  陳駿璧
                              法  官  王麗莉
                              法  官  陳邦豪
正本係照原本作成。
補繳訴訟費用部分不得抗告，得於10日內提出異議。
核定訴訟標的價額部分除以適用法規顯有錯誤為理由，並經本院
許可外，不得再抗告。如提起再抗告，應於收受後10日內委任律
師為訴訟代理人向本院提出再抗告狀。並繳納再抗告費新台幣１
千元。
中    華    民    國    97    年    3     月    25    日
                              書記官  李佳樺


司法院資訊處製作；財團法人民間司法改革基金會備份。
